---
title: "Análisis de datos covid 19 CR"
author: "Pablo César Quirós R"
date: '2022-05-12'
output:  
  html_document:
    theme: readable    
    toc: true
    toc_depth: 5
    toc_float:
      collapsed: false
      smooth_scroll: false
---

```{r setup, include=FALSE}
knitr::opts_chunk$set(echo = TRUE)
```

## Presentación  
Este documento presenta varios gráficos estadísticos de los datos de COVID-19 en Costa Rica publicados por el Ministerio de Salud en https://geovision.uned.ac.cr/oges/. Los gráficos han sido generados con funciones del paquete base del lenguaje de programación R.

## Entradas

### Carga de datos
```{r carga datos}
covid <- read.csv(file="05_10_22_CSV_GENERAL.csv", sep = ";")
```

## Procesamiento

### Opciones generales
```{r}
options(scipen = 7)
```


### Curación de datos
```{r conversion fecha}
covid$FECHA <- as.Date(covid$FECHA, format = "%d/%m/%Y")
```


## Salidas

### Gráficos

### Casos acumulados 

#### Positivos
```{r cosos positivos de covid acumulados}
# Gráfico de líneas
plot(
  covid$FECHA,
  covid$positivos,
  type = "l",
  xaxt = "n",
  yaxt = "n",
  main = "Casos positivos acumulados de COVID en Costa Rica",
  xlab = "Fecha",
  ylab = "Casos positivos"
)

# Formato del eje X
axis(side = 1,
     covid$FECHA,
     tick = FALSE,
     format(covid$FECHA, "%m-%y"),
     cex.axis = .7)
# Formato del eje Y
axis(
  side = 2,
  covid$positivos,
  labels = TRUE,  
  at = seq(0, 1000000, by = 200000),
  cex.axis = .7
)

# Gráfico de líneas
plot(
  covid$FECHA,
  covid$fallecidos,
  type = "l",
  xaxt = "n",
  yaxt = "n",
  main = "Casos fallecidos acumulados de COVID en Costa Rica",
  xlab = "Fecha",
  ylab = "Casos fallecidos"
)

# Formato del eje X
axis(side = 1,
     covid$FECHA,
     tick = FALSE,
     format(covid$FECHA, "%m-%y"),
     cex.axis = .7)

# Formato del eje Y
axis(
  side = 2,
  covid$fallecidos,
  labels = TRUE,  
  at = seq(0, 10000, by = 2000),
  cex.axis = .7
)
##### Otros
# Gráfico de líneas de casos activos
plot(
  covid$FECHA,
  covid$positivos,
  type = "l",
  xaxt = "n",
  yaxt = "n",
  main = "Casos acumulados de COVID en Costa Rica",
  xlab = "Fecha",
  ylab = "Casos",
  col = "blue"
)

# Casos activos
lines(covid$FECHA, covid$activos, col="red")

# Casos recuperados
lines(covid$FECHA, covid$RECUPERADOS, col="green")

# Casos fallecidos
lines(covid$FECHA, covid$fallecidos, col="black")

# Leyenda
legend(
  x = "topleft",
  inset = 0.03,
  legend = c("Positivos", "Activos", "Recuperados", "Fallecidos"),
  col = c("blue", "red", "green", "black"),
  lty = 1,
  cex = 0.7)

# Formato del eje X
axis(side = 1,
     covid$FECHA,
     tick = FALSE,
     format(covid$FECHA, "%m-%y"),
     cex.axis = .7)

# Formato del eje Y
axis(
  side = 2,
  covid$positivos,
  labels = TRUE,  
  at = seq(0, 1000000, by = 200000),
  cex.axis = .7
)